# 母公司吸收合并子公司，账务处理？

提问人：1091 时间：2012-05-18 18:03:49
注销一个子公司，子公司资产负债由母公司承接，母公司做分录时，承接的子公司净资产与长期投资的差额走什么，投资收益还是资本公积

回答人：chenyiwei
（ 1 ）母公司吸收合并全资子公司，在母公司个别财务报表层面，应于吸收合并完成日，按照该子公司的各项资产、负债在母公司合并报表层面的账面价值（即以母公司原取得对该子公司控制权的购买日的公允价值为基础持续计算的金额，不仅包括可辨认资产和负债，也包括原先在购买日确认的商誉在内）对所取得的子公司各项资产、负债进行初始计量，同时终止确认原有的对该公司的长期股权投资。按上述原则确定的取得该子公司净资产初始确认金额与被终止确认的对该子公司长期股权投资账面价值之间的差额中，属于该子公司的可供出售金融资产公允价值变动等其他综合收益项目的部分，贷记或借记“资本公积——其他资本公积”，其他差额确认为投资收益。 （ 2 ）母公司吸收合并非全资子公司，应视作母公司先取得该子公司的少数股权，将其变为全资子公司后，再按上述原则处理。

提问人：wangshulin 时间：2012-06-28 16:00:21
回复 chenyiwei 的帖子
有什么法律依据吗

回答人：chenyiwei
根据相关会计准则规定推导得到。我们认为这应当是比较合理且易于操作的一种方式。